---
title: "Diagnóstico de modelos SS3 "
---

[github ss3diags](https://github.com/jabbamodel/ss3diags) y [guía](https://github.com/jabbamodel/ss3diags/blob/master/Vignette/ss3diags_handbook.pdf)

Referencia:

Carvalho, F., Winker, H., Courtney, D., Kapur, M., Kell, L., Cardinale, M., Schirripag, M., Kitakado, T., Yemane, D., Piner, K.R., Maunder, M.N., Taylor, I., Wetzel, C.R., Doering, K., Johnsonm, K.F., Methot, R.D., in press. A Cookbook for Using Model Diagnostics in Integrated Stock Assessments. Fisheries Research.

```{css,echo=FALSE}
.scroll-200{
            max-height: 200px; 
            overflow-y: auto; 
            background-color: #f1f1f1;
            }
```

```{r echo=F, message=F,warning=F,}

library(reshape2)
require(dplyr)
require(tidyr)
library(knitr) #Rmarkdown
library(ggplot2) # plot
library(patchwork) # plot
library(kableExtra) # genera tablas
library(r4ss)
library(ss3diags)

# remotes::install_github("gadget-framework/rgadget")
# library(Rgadget) # tengo problemas para instalar esta libreria


#remotes::install_github("PIFSCstockassessments/ss3diags")

mod_path<-(paste(getwd(),'/quarter/10a_anchcadiz',sep=""))

knitr::opts_chunk$set(echo=T, warning=F, message=F)

```

```{r echo=F}

htmltools::img(src=knitr::image_uri(paste(getwd(),"/LOGO_2SN_recortado.png",sep="")),alt='logo',style='position:absolute; top:0; right:-25%; padding:10px; width:250px; height:250px,z-index:200;')

```


```{r echo=F, message=F,warning=F,include=F, eval=T}

# initial model to modify
mod_path<-(paste(getwd(),'/quarter/10a_anchcadiz',sep=""))

# create a new directory to put a new, modified version of the model
new_mod_path <- (paste(getwd(),'/quarter/10a_anchcadiz_new',sep=""))


replist <- SS_output(dir = mod_path, 
                     verbose = TRUE,
                     printstats = TRUE,covar=FALSE)

```


##  {.tabset .tabset-fade .tabset-pills}

### Ajustes y residuales

```{r message=F,warning=F,fig.align='center'}

SSplotComps(replist, subplots = c(21,24))

```

```{r message=F,warning=F}

SSplotComps(replist, subplots = c(1:1))

```

### Análisis retrospectivo

Un análisis retrospectivo elimina una cierta cantidad de años de los datos del modelo y vuelve a calcular el ajuste. Por lo general, esto se hace varias veces y los resultados se utilizan para buscar patrones retrospectivos (es decir, desviaciones no aleatorias en los parámetros estimados o cantidades derivadas a medida que se eliminan años de datos). Si los resultados del modelo cambian de manera drástica y no aleatoria a medida que se eliminan los datos, el soporte para el modelo es menor. Para obtener más información sobre la teoría y los detalles detrás de los análisis retrospectivos, consulte **Hurtado-Ferro et al. 2015** y **Legault 2020**.

La función retro() se puede utilizar para ejecutar análisis retrospectivos a partir de un modelo de Stock Synthesis existente. Tenga en cuenta que es más seguro crear una copia de su modelo original de Stock Synthesis en el que se ejecuta la retrospectiva, en caso de que haya problemas con la ejecución. Por ejemplo, se podría hacer una retrospectiva de cinco años:

-   Paso 1: Identificar el período retrospectivo
-   Paso 2: Identifique el directorio base
-   Paso 3: Archivos DAT y CONTROL
-   Paso 4: Crea un subdirectorio para las Retrospectivas
-   Paso 5: Modificar el archivo Starter.ss
-   Paso 6: corre el retrospective
-   Paso 7: Lea la salida de SS_doRetro()

```{r}
setwd(mod_path)

#------------
# paso 1
#------------
start.retro <- 0 # end year of reference year
end.retro <- 4 # number of years for retrospective e.g.,

#------------
# paso 2
#------------
dirname.base = getwd()
run = "Reference_Run"
model.run <- file.path(dirname.base, run)

```

```{r message=F,warning=F,eval=F,include=FALSE}
#------------
# paso 4
#------------

copy_SS_inputs(dir.old = mod_path, dir.new = model.run) # copy over the stock synthesis model
file.copy(file.path(mod_path, "ss.exe"), file.path(model.run, "ss.exe"))

# Automatically ignored for models without wtatage.ss
#(file.path(model.run, "wtatage.ss"), file.path(dir.retro, "wtatage.ss"))
#------------
# paso 5 
#------------
# Modifying the Starter File helps to speed up model runs
starter <- readLines(paste0(model.run, "/starter.ss"))
# [8] '2 # run display detail (0,1,2)'
linen <- grep("# run display detail", starter)
starter[linen] <- paste0(1, " # run display detail (0,1,2)")
# write modified starter.ss
write(starter, file.path(model.run, "starter.ss"))
#------------
# paso 6 
#------------
#Run the retrospective analyses using r4SS function r4ss::SS_doRetro Ideally, the runs should be done with Hessian to evaluate the retrospective trajectories with respect to the confidence interval coverage of the reference model.

r4ss::SS_doRetro(masterdir = model.run, oldsubdir = "", newsubdir = "", years = start.retro:-end.retro)

```

```{r message=F,warning=F}

retro.phk <- r4ss::SSgetoutput(dirvec = file.path(model.run, paste0("retro", start.retro:-end.retro)))

# It is often useful to save the retro model runs as .rdata file for further processing with ss3diags, considering that reading the models with r4ss::SSgetoutput() can be quite time-consuming for more complex models.

save(retro.phk, file = file.path(model.run, "retro.phk.rdata"))


```

```{r message=F,warning=F}
check.retro = r4ss::SSsummarize(retro.phk)
```


```{r}
sspar(mfrow = c(1, 2), plot.cex = 0.8)

SSplotRetro(check.retro, add = T, forecast = T, legend = F, verbose = F, xmin = 2000)
SSplotRetro(check.retro, add = T, subplots = "F", ylim = c(0, 3.5), forecast = T,
legendloc = "topleft", legendcex = 0.8, verbose = F, xmin = 2000)

```

### Análisis de residuos

Estas Figuras corresponden a un test de ajustes de los índices y composiciones de tallas. El sombreado verde indica que no hay evidencia (p = 0,05) y el sombreado rojo evidencia (p \< 0,05) para rechazar la hipótesis de una serie temporal de residuos distribuida aleatoriamente, respectivamente.

El área sombreada (verde/roja) abarca tres desviaciones estándar residuales a ambos lados de cero, y los puntos rojos fuera del sombreado violan el "límite de tres sigma" para esa serie.

Ejecuta el gráfico de prueba y el gráfico de residuos conjuntos para ajustes a los índices de CPUE, donde las líneas verticales con puntos muestran los residuos y las líneas negras sólidas muestran loess más suave en todos los residuos. Los diagramas de caja indican la mediana y cuantiles en los casos en que los residuos de los índices múltiples estén disponibles para un año determinado.

Los errores cuadráticos medios (RMSE) se incluyen en la esquina superior derecha de cada gráfico.

```{r message=F,warning=F}

r4ss::sspar(mfrow = c(2,2))
SSplotRunstest(replist, subplots = "cpue", add = TRUE,legendcex = 0.8, verbose = F)
SSplotJABBAres(replist, subplots = "cpue", add = TRUE,legendcex = 0.8, seas="comb", verbose = F)

```

```{r message=F,warning=F}
r4ss::sspar(mfrow=c(2,2),plot.cex=0.8)

SSplotRunstest(replist, subplots = "len", add = TRUE, verbose = F,legendcex = 0.8)
SSplotJABBAres(replist, subplots = "len", add = TRUE, seas="comb", verbose = F,legendcex = 0.8)

```
