---
title: ""
---


```{css,echo=FALSE}


.scroll-300{
            max-height: 300px; 
            overflow-y: auto; 
            background-color: #f1f1f1;
            }
```

## Visualización de resultados  

&nbsp;
&nbsp;

La visualización es útil a medida que desarrolla iterativamente su modelo y para la presentación de los resultados finales del modelo. La salida de un modelo SS3 se puede leer en **r4ss**. 

Las dos funciones más importantes son `SS_output` y `SS_plots`, la primera para leer la salida de un modelo de Stock Synthesis y la segunda para hacer un gran conjunto de gráficos que ilustran esa salida.


```{r echo=F, message=F,warning=F}

library(reshape2)
require(dplyr)
require(tidyr)
library(knitr) #Rmarkdown
library(ggplot2) # plot
library(patchwork) # plot
library(kableExtra) # genera tablas
library(r4ss)

# initial model to modify
mod_path<-(paste(getwd(),'/model_files/simple',sep=""))

# create a new directory to put a new, modified version of the model
new_mod_path <- (paste(getwd(),'/model_files/simple_new',sep=""))

```

```{r echo=F, message=F,warning=F,eval=F,incluide=F}

exe_path <- paste(mod_path,"ss_win.exe",sep= "/")

r4ss::run_SS_models(dirvec=mod_path, model=exe_path,skipfinished=FALSE)


```

```{r echo=T, message=F,warning=F,include=T, eval=T,class.output="scroll-300"}

replist <- SS_output(dir=mod_path,verbose=TRUE,printstats=TRUE)

```

&nbsp;
&nbsp;

Por defecto, `SS_plots()` crea archivos PNG y HTML en un nuevo subdirectorio de gráficos en la misma ubicación de los archivos del modelo. Los archivos HTML (**extracto de ejemplo a continuación**) facilitan la exploración de las figuras png. La pestaña de **home** debería abrirse en un navegador automáticamente después de que `SS_plots()` cree todos los archivos PNG y HTML.


```{r echo=T, message=F,warning=F,include=T, eval=F}

SS_plots(replist)

```





### Datos

```{r message=F,warning=F,eval=T, fig.align='center',fig.width=6.5,fig.height=4.5,fig.cap="Datos de entrada al modelo"}

SSplotData(replist, subplot = 1)

```


### Biología

Estos gráficos corresponden a las salidas de curva de crecimiento,  peso medios, madurez y desove.


```{r message=F,warning=F,eval=T, fig.align='center',fig.width=8,fig.height=9}

sspar(mfrow = c(3, 2), plot.cex = 0.7)
SSplotBiology(replist, subplot = c(1,5,6,10,11))

```


```{r}

parbio1<-replist$estimated_non_dev_parameters

kbl(parbio1, booktabs = T,position="h!",
    caption = "Estimated non dev parameters") %>%
    kable_styling("striped",
    full_width = FALSE,font_size=12)%>% 
    scroll_box(width="100%")

```

La distribución de talla a la edad o la edad observada a al edad real se representa como un histograma. Los valores son de las secciones de Report.sso llamadas AGE_LENGTH-KEY y AGE_AGE_KEY.


```{r message=F,warning=F, fig.align='center',fig.width=9,fig.height=9.5}

sspar(mfrow = c(4, 2), plot.cex = 0.5)

SSplotAgeMatrix(replist)

```

### Selectividad

```{r message=F,warning=F,fig.align='center',fig.width=5.5,fig.height=4.5}

SSplotSelex(replist,subplot =1)

```

```{r message=F,warning=F,fig.align='center',fig.width=5.5,fig.height=4.5}

SSplotSelex(replist,subplot =2)

```

### Series de tiempo

```{r message=F,warning=F,fig.align='center',fig.width=8.5,fig.height=10}

sspar(mfrow = c(4, 2), plot.cex = 0.6)

SSplotTimeseries(replist,subplot =1)
SSplotTimeseries(replist,subplot =3)
SSplotTimeseries(replist,subplot =4)
SSplotTimeseries(replist,subplot =6)
SSplotTimeseries(replist,subplot =7)
SSplotTimeseries(replist,subplot =9)
SSplotTimeseries(replist,subplot =10)
SSplotTimeseries(replist,subplot =11)

```


### Capturas

```{r message=F,warning=F,eval=T,fig.align='center',fig.width=6.5,fig.height=4.5}

SSplotCatch(replist, subplots =c(2,9, 10))

```

### Índices

```{r message=F,warning=F,fig.align='center',fig.width=8.5,fig.height=5.5}
sspar(mfrow = c(2, 2), plot.cex = 0.6)
SSplotIndices(replist, subplots = c(9,2,7))

```


### Ajustes y residuales

```{r message=F,warning=F,fig.align='center'}

SSplotComps(replist, subplots = c(21,24))

```

```{r message=F,warning=F}

SSplotComps(replist, subplots = c(1:1))

```


### Relación stock-recluta

```{r message=F,warning=F,fig.align='center',fig.width=8.5,fig.height=4.5}
sspar(mfrow = c(1, 2), plot.cex = 0.8)
SSplotSpawnrecruit(replist,subplot =2:3,legend = T)

```
